【裁判字號】    98,審抗,41
【裁判日期】    980319
【裁判案由】    本票裁定
【裁判全文】
臺灣臺北地方法院民事裁定              98年度審抗字第41號
抗  告  人  甲○○
相  對  人  新加坡商星展銀行股份有限公司松山分公司
法定代理人  乙○○
上列當事人間聲請本票裁定事件，抗告人對於民國97年12月12日
本院97年度司票字第1696號裁定提起抗告，本院裁定如下：
    主  文
抗告駁回。
抗告程序費用新臺幣壹仟元由抗告人負擔。
    理  由
一、按執票人向本票發票人行使追索權時，得聲請法院裁定後強
    制執行，票據法第123 條定有明文。又本票執票人依上揭規
    定，聲請法院裁定許可對發票人強制執行係屬非訟事件，此
    項聲請之裁定及抗告法院之裁定，僅依非訟事件程序，以審
    查強制執行許可與否，並無確定實體上法律關係存否之效力
    ，如發票人就票據債務之存否有爭議時，應由發票人提起確
    認之訴，以資解決，最高法院56年台抗字第714號、57年台
    抗字第76條判例可資參照。
二、本件相對人主張其執有抗告人為發票人，如原裁定所示之本
    票1 紙，並免除作成拒絕證書，詎於民國96年9 月14日經提
    示請求未獲付款，依票據法第123 條聲請裁定許可強制執行
    等情，已據提出本票一紙為證，原裁定予以准許，依前開說
    明，於法並無不合。抗告意旨略以：抗告人曾簽發系爭本票
    ，惟寶華商業銀行未獲抗告人授權逕將借貸金額匯與他人，
    依民法第180 條第3 款規定，相對人不得向抗告人主張權利
    。又第三人謝東村於93年起至96年間曾有繳款記錄，相對人
    逕以發票金額請求並未扣除已清償部分，又系爭本票係謝東
    村以詐術誆騙抗告人，謝東村原同意將汽車一輛過戶予抗告
    人，並要求抗告人簽署契約、過戶資料，抗告人始簽發系爭
    本票，抗告人業於97年8 月間向臺灣高雄地方法院檢察署提
    出詐欺告訴，又系爭本票係於93年12月9 日簽發，相對人提
    示之本票發票日係93年12月13日，依據法第120 條規定，發
    票日係絕對必要記載事項，系爭本票已屬無效云云。經查，
    本件抗告人係就系爭本票之債權是否存在有爭執，則其所稱
    無論屬實與否，僅為實體法上之爭執，依前開說明，應由抗
    告人另行提起確認訴訟以資解決，並非本件非訟程序得以審
    究。從而，抗告意旨指摘原裁定不當，求予廢棄，為無理由
    ，應予駁回。
三、依非訟事件法第46條、第21條第2 項、第24條第1 項、民事
    訴訟法第495 條之1 第1 項、第449 條第1 項、第78條，裁
    定如主文。
中    華    民    國    98    年    3     月    19    日
                  民事第六庭審判長法  官  劉坤典
                                  法  官  黃柄縉
                                  法  官  劉又菁
以上為正本係照原本作成。
本裁定不得抗告。
中    華    民    國    98    年    3     月    19    日
                                  書記官  潘惠梅


司法院資訊處製作；財團法人民間司法改革基金會備份。
